【裁判字號】    89,上易,2427
【裁判日期】    900103
【裁判案由】    竊盜
【裁判全文】
臺灣高等法院臺中分院刑事判決        八十九年度上易字第二四二七、二四二八號
    上  訴  人
    即  被  告  丙○○
                甲○○
右上訴人等因竊盜案件，不服臺灣臺中地方法院八十九年度易字第一三○八號中華民
國八十九年七月三十一日第一審判決及八十九年度易緝字第四八三號中華民國八十九
年九月十三日第一審判決（起訴案號：臺灣臺中地方法院檢察署八十九年度偵字第四
七二一號，併辦案號：同署八十九年度偵字第九六○五號），提起上訴，本院判決如
左：
    主    文
原判決撤銷。
丙○○共同連續攜帶兇器竊盜，處有期徒刑拾月。
甲○○共同攜帶兇器、毀越安全設備、於夜間侵入住宅竊盜，未遂，累犯，處有期徒
刑捌月。
扣案扳手壹支，沒收
    事    實
一、甲○○前曾於民國（下同）八十七年間，因犯竊盜罪，經台灣南投地方法院判處
    有期徒刑十月確定，於八十八年十一月四日縮刑期滿執行完畢，猶不知悔改，復
    與丙○○基於共同意圖為自己不法所有之犯意聯絡，丙○○並另基於概括之犯意
    ，二人於八十九年三月十八日凌晨四時四十分許之夜間，由丙○○駕駛其租來車
    牌號碼為Ｌ四－三七一九號之自用小客車搭載甲○○，另由甲○○攜帶其所有，
    客觀上具有危險性、可供兇器使用之扳手一支，一起到台中縣霧峰鄉○○路一八
    九號即乙○○之住宅兼「全禧鋼鐵廠」（一樓為鋼鐵場，樓上為住宅，內有樓梯
    互通），隨即以該扳手鬆開螺絲並毀壞鐵門旁邊之烤漆板牆璧而毀壞安全設備，
    使形成可供身體出入之缺口，二人即由此牆壁安全設備之缺口侵入該住宅之一樓
    鋼鐵廠（侵入住宅部分，未據告訴），著手竊取乙○○所有之ＣＯ２錏焊機一台
    、砂輪切割機一台、砂輪研磨機一台、電鑽座台一台、電鑽二台（公訴人漏載一
    台）、拉釘機二台（公訴人漏載一台），惟甲○○與丙○○在行竊之時，即被乙○○發覺，並報警處理，經警據報前來，在乙○○上開住所屋內（即牆壁缺口處
    ）查獲甲○○與丙○○行竊尚未搬離該棟房屋之前開物品，並扣得甲○○所有用
    供上開犯罪所用之扳手一支，甲○○與丙○○因而未能行竊得逞。
二、丙○○復沿承上開意圖為自己不法所有之概括犯意，又於八十九年六月二日凌晨
    零時許，與陳奕甫（另由原審法院審理中）基於共同意圖為自己不法所有之犯意
    聯絡，在台中市○○路、太原路口，見己○○所有車牌號碼為ＮＪ－二二０三號
    之自小貨車停放在該處車門未鎖，即由陳奕甫在旁把風，另推由丙○○搜取車內
    客觀上具有危險性，可供兇器使用之螺絲起子一支，啟動該自小客車，而竊取該
    車得逞。嗣至同日（即八十九年六月二日）凌晨二時許，丙○○駕駛該車，搭載
    陳奕甫行經台中市○○路○段一六八號為警查獲。
三、案經台中縣警察局霧峰分局報請台灣台中地方法院檢察署檢察官偵查起訴及由台
    中市警察局報由台灣台中地方法院檢察署檢察官移送併案審理。
    理    由
一、訊據被告甲○○與丙○○對其等之前開犯罪事實，已於偵、審中，及於本院審理
    時，均坦承不諱，核與被害人乙○○、己○○所指訴及證人即警員戊○○所證述
    之情節大致相符，並有贓物領據二紙附卷可稽，及有扳手一支扣案可證。被告二
    人之自白堪認與事實相符，其等二人犯罪事證已甚明確，犯行均堪認定。
二、查全禧鋼鐵廠一樓雖係工作場所，但二樓則為乙○○之住處，且該工廠一、二樓
    互通，自屬住宅之範疇。另扳手、螺絲起子在客觀上均具有危險性，可供兇器使
    用，亦堪認定為兇器。又被告二人於前開時、地，到被害人乙○○之前開住所行
    竊財物部分，被告二人在進入上開房屋之前，並未破壞鐵門，而係以扳手鬆開螺
    絲並毀壞鐵門旁邊之烤漆板牆璧而毀壞安全設備，使形成可供身體出入之缺口，
    被告二人再由此牆壁安全設備之缺口侵入該住宅之一樓鋼鐵廠。且在其等著手竊
    取乙○○之ＣＯ２錏焊機一台、砂輪切割機一台、砂輪研磨機一台、電鑽座台一
    台、電鑽二台、拉釘機二台之時，即被乙○○發覺，並報警處理，嗣警員據報前
    來之後，亦在乙○○上開住所之屋內查獲甲○○與丙○○行竊尚未搬離該棟房屋
    之前開物品，上情業經前往查獲該案警員之戊○○於本院訊問時已證述明確。是
    核被告二人此部分所為，係犯刑法第三百二十一條第一項第一、二、三款與第二
    項之攜帶兇器、毀越安全設備、於夜間侵入住宅竊盜未遂罪。就此部分之犯行，
    被告二人之間具有犯意聯絡及行為分擔，均為共同正犯。此部分既屬竊盜未遂，
    爰依刑法第二十六條前段之規定減輕其刑。公訴人認被告二人此部分所為，係刑
    法第三百二十條第一項之罪，尚有未洽，起訴法條應予以變更。至於被告丙○○
    又於八十九年六月二日凌晨零時許，與陳奕甫在台中市○○路與太原路口，以螺
    絲起子竊取己○○所有車牌號碼為ＮＪ－二二０三號之自小貨車部分，則犯同法
    第三百二十一條第一項第二款之攜帶兇器竊盜罪。被告丙○○此部分之犯行，與
    陳奕甫之間亦具有犯意聯絡及行為分擔，亦均應論以共同正犯。又被告丙○○前
    後二次加重竊盜犯行，其犯罪時間緊接，犯罪基本構成要件亦屬相同，顯係基於
    概括之犯意反覆而為，應依連續犯之規定，論以一罪並加重其刑。因被告丙○○
    二次加重竊盜犯行，為連續犯，屬裁判上一罪，故未經起訴部分，亦為起訴效力
    所及，本院自應併予審判。次查，被告甲○○前曾於八十七年間，因犯竊盜罪，
    經台灣南投地方法院判處有期徒刑十月確定，於八十八年十一月四日縮刑期滿執
    行完畢，此有台灣台中地方法院檢察署刑案資料查註紀錄表及本院被告全國前案
    紀錄表在卷可稽。被告甲○○在此此有期徒刑之執行完畢後，五年以內再犯有期
    徒刑以上之本罪，為累犯，應依刑法第四十七條之規定加重其刑。被告二人上開
    刑罰之加重與減輕，並均先加後減之。另扣案之扳手一支，係被告甲○○所有用
    供犯罪所用之物，應依刑法第三十八條第一項第二款之規定宣告沒收。
三、原審判決就被告二人前開所犯，予以論罪科刑，固非無見。惟被告二人於前開時
    、地，到被害人乙○○之前開住所行竊財物部分，被告二人在進入上開房屋之前
    ，並未破壞鐵門，而係以扳手鬆開螺絲並毀壞鐵門旁邊之烤漆板牆璧而毀壞安全
    設備，使形成可供身體出入之缺口，被告二人再由此牆壁安全設備之缺口侵入該
    住宅之一樓鋼鐵廠，且在其等行竊之時，即被乙○○發覺，並報警處理，嗣警員
    據報前來之後，亦在乙○○上開住所之屋內查獲甲○○與丙○○行竊尚未搬離該
    棟房屋之前開物品，其認定與說明已有如前述。原審判決認定被告二人係以扳手
    破壞烤漆鐵門，再予侵入，且行竊所得之物品，已搬至大門而屬既遂，此後才被
    警員當場查獲，尚有未合。是被告二人上訴指謫原審判決有上開不當之處，為有
    理由，自應由本院將原審判決均予撤銷，並予以改判。爰審酌被告二人之品行、
    犯罪所生危害及犯後態度等一切犯罪情狀，量處被告丙○○有期徒刑十月，被告
    甲○○有期徒刑八月。扣案之扳手一支依法宣告沒收。
四、據上論斷，應依刑事訴訟法第三百六十九條第一項前段、第三百六十四條、第二
    百九十九條第一項前段、第三百條，刑法第二十八條、第五十六條、第三百二十
    一條第一項第一、二、三款、第二項、第四十七條、第二十六條前段、第三十八
    條第一項第二款，判決如主文。
本案經檢察官丁○○到庭執行職務。
中      華      民      國      九十     年      一       月     三     日
                                  臺灣高等法院臺中分院刑事第三庭
                                        審判長法  官  方  艤  駐
                                              法  官  胡  忠  文
                                              法  官  廖  柏  基
右正本證明與原本無異。
不得上訴。
                                              書記官  柯  孟  伶
中      華      民      國     九十      年      一       月     四     日
附錄本案論罪科刑法條全文
刑法第三百二十一條第一項第一、二、三款
犯竊盜罪而有左列情形之一者，處六月以上五年以下有期徒刑：
一、於夜間侵入住宅或有人居住之建築物、船艦，或隱匿其內而犯之者。
二、毀越門扇、牆垣或其他安全設備而犯之者。
三、攜帶兇器而犯之者。
四、結夥三人以上而犯之者。
五、乘火災、水災或其他災害之際而犯之者。
六、在車站或埠頭而犯之者。
前項之未遂犯罰之。
                                                                        Ｉ


司法院資訊處製作；財團法人民間司法改革基金會備份。
